---
title: "data_cleaning_for_noobs"
author: "gg"
date: "11/19/2018"
output: html_document
---

```{r setup, include=FALSE}
knitr::opts_chunk$set(echo = TRUE)
```

## Warning : built over one dataset. Surely other datasets will pose many problems but it's the beginning of a solution here.

## Data Cleaning

#### Libraries import
```{r}
library(tidyverse)
library(magrittr)
library(readr)
library(stringr)
library(lubridate)
library(purrr)

Sys.setlocale(locale="en_US.UTF-8")
```

#### Read data and primary data cleaning

Read the data (in the future, we will have to rbind all the scrapped listings - a function should do):

```{r}
mapping_villes <- data.frame(read_csv2("datasets/mapping_villes.csv"))

# Trouver une méthode plus compacte pour lire tous les csv

#data <- read_csv("datasets/arnaud_scrapping.csv") try StringsAsFactors = False

data_l1 <- read_csv("datasets/scrapped_listings_1_1_500.csv")
data_l2 <- read_csv("datasets/scrapped_listings_1_501_750.csv")
data_l3 <- read_csv("datasets/scrapped_listings_1_751_1000.csv")
data_l4 <- read_csv("datasets/scrapped_listings_1_1000_1500.csv")
data_l5 <- read_csv("datasets/scrapped_listings_1_1501_2000.csv")
data_l6 <- read_csv("datasets/scrapped_listings_1_2001_2400.csv")
data_l7 <- read_csv("datasets/scrapped_listings_1_2401_3000.csv")
data_l8 <- read_csv("datasets/scrapped_listings_1_3001_4000.csv")
data_l9 <- read_csv("datasets/scrapped_listings_1_4001_4500.csv")
data_l10 <- read_csv("datasets/scrapped_listings_1_4501_5500.csv")
data_l11 <- read_csv("datasets/scrapped_listings_1_5501_6500.csv")
data_l12 <- read_csv("datasets/scrapped_listings_1_6501_7500.csv")
data_l13 <- read_csv("datasets/scrapped_listings_1_7501_8500.csv")
data_l14 <- read_csv("datasets/scrapped_listings_2_1_250.csv")
data_l15 <- read_csv("datasets/scrapped_listings_2_251_500.csv")
data_l16 <- read_csv("datasets/scrapped_listings_2_501_750.csv")
data_l17 <- read_csv("datasets/scrapped_listings_2_751_1000.csv")
data_l18 <- read_csv("datasets/scrapped_listings_3_1_250.csv")
data_l19 <- read_csv("datasets/scrapped_listings_3_251_500.csv")
data_l20 <- read_csv("datasets/scrapped_listings_3_501_750.csv")
data_l21 <- read_csv("datasets/scrapped_listings_3_751_1000.csv")

# PB accent with data_l11
names(data_l11) <- c("X1","url", "is_listing_deleted", "brand", "modele","address_particulier","address_pro","name_pro","Année","Autres informations","Carrosserie","Emissions de CO2", "Energie","Kilométrage", "Nb de portes", "Nombre de places", "Prix", "Puissance fiscale", "Puissance réelle", "Transmission", "V1", "Garantie mécanique", "Consommation mixte", "Etat du véhicule", "Contrôle technique", "Couleur intérieur", "Type de peinture carrosserie", "Option equipement Sécurité", "Option/Equipement Confort intérieur", "Option/equipement extérieurs")

# Not the same nb columns il all datasets !

data <- bind_rows(data_l1, data_l2, data_l3, data_l4, data_l5, data_l6, data_l7, data_l8, data_l9, data_l10, data_l11, data_l12, data_l13, data_l14, data_l15, data_l16, data_l17, data_l18, data_l19, data_l20, data_l21)

```

Remove the deleted listings, and the useless column that is X1:

```{r}
data <- data %>% 
  filter(is_listing_deleted == 0) %>% 
  #select(-X1, -is_listing_deleted)
  select(-X1, -is_listing_deleted)

data <- data.frame(data)

#View(data)
```

#### URL

We keep URL.

#### Brand

```{r}

# To check over other datasets, but for now it seems occasion is mentioned every time, so let's just remove it

# sum(sapply(data$brand, function(x) str_detect(x, "occasion"))) / length(data$brand)

# Actual cleaning

data$brand <- sapply(data$brand, function(x) str_remove(x, " occasion")[1], USE.NAMES = F)

# Check

#data %>% 
#  distinct(brand)

# Good, we reduced the brand column to their actual brand names
```

#### Modèle

For now, let's just consider that the modèle is an additional information but not a category, as in one we would use in our filtering or models.

#### Name pro

```{r}
data$name_pro <- sapply(data$name_pro, function(x) str_trim(x), USE.NAMES = F)
```


#### Adresse pro / particulier

For now, we will focus on retrieving the postal code from the address and the city from mapping_villes.csv (source : http://www.nosdonnees.fr/wiki/index.php/Fichier:EUCircos_Regions_departements_circonscriptions_communes_gps.csv.gz)

We'll use a regular expression to find the postal code : "(([0-8][0-9])|(9[0-5])|(2[ab]))[0-9]{3}"


```{r}
# Combine address particulier and pro : coalesce takes the first value, but if null, imputes the second value

data$all_address <- coalesce(data$address_particulier, data$address_pro)

get_postal_code <- function(address) {
  # Get all the strings that match a possible postal code
  poss_postal_codes <- str_match_all(address, "(([0-8][0-9])|(9[0-5])|(2[ab]))[0-9]{3}")[[1]][,1]
  l <- length(poss_postal_codes)
  # If there isn't any, return NA
  if (l == 0) {
    NA
  }
  # If there is just one, good, we keep that one
  else if (l == 1) {
     poss_postal_codes[1]
  } 
  # If there are many, we test them again, considering that scenario : we have both a postal box (BP) and a postal code. We want the one that is most likely to be a postal code (should usually end with a 0), and keep that one.
  # Note: we don't use that for everything because some postal codes end don't end with 0, ex in Paris : 75001.
  else {
    better_postal_code <- str_match(poss_postal_codes, "(([0-8][0-9])|(9[0-5])|(2[ab]))[0-9]{2}[0]")[,1]
    better_postal_code[!is.na(better_postal_code)]
    }
}

data$postal_codes <- sapply(data$all_address, get_postal_code, USE.NAMES = F)
# Pas d'erreur de mon côté (gg)
```

#### Villes 

```{r}
#1. Pour les particuliers : 
  
get_city_particulier <- function(address){
  spl <- str_split(str_trim(address)," ")
  b <- str_locate(address, str_c("(",str_match(spl,"(([0-8][0-9])|(9[0-5])|(2[ab]))[0-9]{3}")[[1]],")"))[1]
  a <- str_locate(address, str_match(spl,"-"))[2]
  ville <- str_sub(address, a + 2, b - 3) # Pour l'instant on a récupéré ce qu'il y a entre le premier tiret et le code postal
  if (is.na(ville)) { NA } 
  else {
    len <- nchar(ville)
    for (i in 0:len-1){
      str_sub(ville,len-i,len-i) <- sub("[[:digit:]]*$", "",str_sub(ville,len-i,len-i))
    }
  } # Là on règle le problème de type "Paris 14" qui devient "Paris"
  ville <- str_trim(ville)
  if (is.na(str_match(ville,"- ")))
  {ville
  } else
  {ville <- str_sub(ville, str_locate(ville,"- ")[2] + 1)
  ville} # Là on règle le problème des prénoms composés dans la colonne addresse 
}
  

data$city_particulier <- sapply(data$address_particulier, get_city_particulier, USE.NAMES = F)


#2. Pour les pros : 

#get_city_pro <- function(address){
#  #spl <- str_split(str_trim(address)," ")
#  #print(address)
#  spl <- str_trim(address)
#  b <- str_locate(address, str_match(spl,get_postal_code(address))[[1]])[2]
#  ville <- str_trim(str_sub(address, b+2))
#}

get_city_pro2 <- function(address, pc){
  if (!is.character(pc)) {
    return(NA)
  } else {
  spl <- str_trim(address)
  pcmatch <- str_match(spl, pc)
  if (is_empty(pcmatch)) {
    return(NA)
  } else {
  b <- str_locate(address, pcmatch[[1]])[2]
  return(str_trim(str_sub(address, b+2)))
  }
  }
}


# GERER LE MESSAGE D'ERREUR ICI !!!!!!!!!! --> C'est un pb de code postal qui gère pas un cas particulier
# 2 solutions : faire un try() ou gérer l'erreur
# ou régler la fonction code postal
# De toute façon c'est suboptimal de ré-appliquer la fonction, il faudrait utiliser la colonne code postal et mapper le df
# A réessayer sur le dataset d'Arnaud

data$city_pro <- unlist(map2(data$address_pro, data$postal_codes, ~get_city_pro2(.x, .y)))

#3. Réunion des deux (pros et particuliers)

data$all_city <- coalesce(data$city_particulier, data$city_pro)
```



Il faut récupérer les villes en parsant les strings puis faire un join sur code postal et ville.
+ Trouver une manière de faire un join "loose" qui ne prenne pas en compte espaces, casse, etc 
Le parsing se fera différemment selon si pro ou particulier -> soit partir des deux colonnes, soit utiliser le "is_pro" plus bas.

#### Join on long, lat and city

WARNING FROM INES : ATTENTION JE PENSE QU'ON NE PEUT PAS FAIRE CA TANT QU'ON A PAS FAIT LE MAPPING DES VILLES ! DONC LA PREMIERE ETAPE EST AU DESSUS

It's not the most efficient thing to do codewise, surely, but it does ensure that we'll have the same format for everything.

```{r}
#Fonction pour retirer les accents
unaccent <- function(text) {
  text <- gsub("['`^~\"]", " ", text)
  text <- iconv(text, to="ASCII//TRANSLIT//IGNORE")
  text <- gsub("['`^~\"]", "", text)
  return(text)
}
```


```{r}
# Filter the information we're interested in
names(mapping_villes) <- c("eu_circo","code_region", "nom_region", "chef_lieu_region", "numero_departement","nom_departement","prefecture","numero_circonsription","nom_commune","codes_postaux","code_insee","latitude", "longitude","eloignement")

relevant_mapping_villes <- mapping_villes %>% 
  select(code_region, nom_region, numero_departement, nom_departement, nom_commune, codes_postaux, latitude, longitude)

relevant_mapping_villes %>% 
  group_by(codes_postaux)

dim(relevant_mapping_villes)


# Join with postal codes


# Je crée une colonne avec le code postal et la ville dans chaque dataset,sans tiret, sans espace, et sans majuscule, et sans accents
data$postal_code_city <- gsub("saint","st",tolower(gsub("-","",gsub(" ","",str_c(data$postal_codes,data$all_city)))))
data$postal_code_city <- sapply(data$postal_code_city, unaccent, USE.NAMES = F)
data %>% distinct(postal_code_city)

relevant_mapping_villes$codes_postaux_commune <- gsub("saint","st",tolower(gsub("-","",gsub(" ","", str_c(relevant_mapping_villes$codes_postaux,relevant_mapping_villes$nom_commune)))))
relevant_mapping_villes$codes_postaux_commune <- sapply(relevant_mapping_villes$codes_postaux_commune, unaccent, USE.NAMES = F)
relevant_mapping_villes %>% distinct(codes_postaux_commune) %>% arrange(codes_postaux_commune)


join_table <- left_join(x = data, y = relevant_mapping_villes, by= c("postal_code_city" = "codes_postaux_commune")) %>% distinct()
data <- join_table

# Regardons là où ça ne marche pas (44 sur 454 lignes pour ce fichier)
data %>% filter(is.na(code_region)) %>% select(postal_code_city) %>% distinct()
data

# On check ce qu'il en est dans le fichier de mapping sur 
relevant_mapping_villes %>% filter(nom_commune == "Paris")
relevant_mapping_villes %>% filter(nom_commune == "Marseille")

data %>% filter(is.na(longitude)) %>% distinct(postal_code_city)

### Le problème, c'est que dans le fichier relevant_mapping_villes, il y a parfois plusieurs codes_postaux par ligne... donc mon join ne marche pas dans ces cas là. Cela dit, il semble que pour ces lignes là, la latitude et longitude sont manquants donc ce n'est peut-être pas dramatique.
### On pourrait dupliquer les lignes pour n'avoir qu'un seul code postal dans la colonne code_postaux.
### Si trop compliqué, on peut faire un second join juste pour les 44 lignes où on a un beug, juste sur le nom de la ville en ignorant les codes postaux? 
```

#### Name pro + is pro

Name pro will be useful only when the seller is a pro. Let's just keep it that way and create an "is_pro" binary column for easy access to this information.

```{r}
data$is_pro <- (1 - is.na(data$name_pro))
```

#### Année


/!\ Ne fonctionne pas !!!! Fonctionne sur des dates individuelles mais pas sur toute la colonne, je n'ai pas réussi à gérer le bugs
--> Bug corrigé je pense !

```{r}
# sapply(data$Année, function(x) str_detect(x, "Assurance auto : Comparez"), USE.NAMES = F)

# We either have NA or something that includes " Assurance auto : Comparez" : let's remove it.
# Then our objective is to get a date object

french_months <- c(
                   "janvier", 
                   "février", 
                   "mars", 
                   "avril",
                   "mai",
                   "juin",
                   "juillet",
                   "août",
                   "septembre",
                   "octobre",
                   "novembre",
                   "décembre"
                   )

clean_month_year <- function(my) {
  my = str_remove(my, "\nAssurance auto : Comparez")
  my_split <- str_split(my, " ")[[1]]
  if (all(is.na(my_split))) {
    NA
  }
  else if (length(my_split) == 1) {
    #ymd(str_c(y_split_test, "-01-01"))
    ymd(str_c(my_split, "-01-01"))
  }
  else if (length(my_split) == 2) {
    ymd(
      str_c(
        my_split[2],
        "-",
        str_pad(
          string = as.character(
            which(
              french_months %in% str_to_lower(my_split)[1]
              )
            ), width = 2, pad = "0"),
        "-01"
        )
      )
  }
  else { NA }
}



clean_month_year(data$Année[300])

#str_remove(my, "\nAssurance auto : Comparez")

data$Année[300]

# C'est ça qui ne marche pas : normalement je l'assignerais à une colonne de data mais là marche pas...
#test <- sapply(data$Année, clean_month_year, USE.NAMES = T)
data$date <- sapply(data$Année, clean_month_year, USE.NAMES = F)
#class(test[1])
data$date <- as.Date(data$date, origin = "1970-01-01")
#data %>% distinct(date)

# Message for Gaelle (from Ines): je crois que j'ai trouvé la solution! Enfin si c'est bien ça le format que tu voulais avoir :) 

```

#### Autres informations

```{r}
data$pneus_hiver <- sapply(data$Autres.informations, function(x) str_detect(x, "Pneus hiver")*1)
data$barres_de_toit <- sapply(data$Autres.informations, function(x) str_detect(x, "Barres de toit")*1)
data$premiere_main <- sapply(data$Autres.informations, function(x) str_detect(x, "Première main")*1)
data$non_fumeur <- sapply(data$Autres.informations, function(x) str_detect(x, "Véhicule non fumeur")*1)
data$stationne_dans_garage <- sapply(data$Autres.informations, function(x) str_detect(x, "Stationne dans un garage")*1)
data$sous_garantie_constructeur <- sapply(data$Autres.informations, function(x) str_detect(x, "Sous garantie constructeur")*1)
data$attelage <- sapply(data$Autres.informations, function(x) str_detect(x, "Attelage")*1)
data$sous_garantie_autre_que_constructeur <- sapply(data$Autres.informations, function(x) str_detect(x, "(autre que constructeur)")*1)

data %>% distinct(Autres.informations, pneus_hiver, barres_de_toit,premiere_main,non_fumeur,stationne_dans_garage,sous_garantie_constructeur,attelage,sous_garantie_autre_que_constructeur)
```


#### Carrosserie

```{r}

colnames(data)[colnames(data)=="Carrosserie"] <- "carrosserie"
```

It seems quite clean already, nothing to add.

#### Consommation mixte

```{r}
# Let's just remove the "litre / 100 km" part that is at the end of each line.

data$cons_mixte_l_by_100km <- sapply(data$Consommation.mixte, function(x) str_remove(x, "\nlitres / 100 km")[1], USE.NAMES = F)

# OK, it works

```

#### Emissions de CO2

```{r}
# Let's just remove the "litre / 100 km" part that is at the end of each line.

data$emissions_co2_g_by_km <- sapply(data$Emissions.de.CO2, function(x) str_remove(x, "\ng/km")[1], USE.NAMES = F)
# data %>% distinct(emissions_co2_g_by_km)

# OK, it works
```

#### Energie

```{r}
# Just creating an identical energie column with the right name 
colnames(data)[colnames(data)=="Energie"] <- "energie"
```

#### Etat du véhicule

```{r}
colnames(data)[colnames(data)=="Etat.du.véhicule"] <- "etat_vehicule"
```

#### Kilométrage

```{r}
data$kilometrage_km <- sapply(data$Kilométrage, function(x) str_remove(str_remove(x, "\nkm")," ")[1], USE.NAMES = F)
```

#### Nombre de portes

```{r}
# Faire 2 colonnes : une pour le nombre de portes une pour le hayon 
data %>% distinct(Nb.de.portes)
data$nb_portes <- sapply(data$Nb.de.portes, function(x) str_remove(str_remove(x, " avec hayon"),c(" portes"))[1], USE.NAMES = F)
data %>% distinct(nb_portes)

data$hayon <- sapply(data$Nb.de.portes, function(x) str_detect(x, "hayon")*1)
```

#### Nombre de places

```{r}
data$nb_places <- sapply(data$Nombre.de.places, function(x) str_remove(x, "\nplaces")[1], USE.NAMES = F)
```

#### Prix

```{r}
data$prix_euros <- sapply(data$Prix, function(x) str_remove(str_remove(x, " €"), " ")[1], USE.NAMES = F)

```

#### Puissance fiscale

```{r}
data$puissance_fiscale_cv <- sapply(data$Puissance.fiscale, function(x) str_remove(x, "\nCV")[1], USE.NAMES = F)
```

#### Puissance réelle

```{r}
data$puissance_reelle_ch <- sapply(data$Puissance.réelle, function(x) str_remove(x, "\nCh")[1], USE.NAMES = F)
```

#### Transmission

```{r}
colnames(data)[colnames(data)=="Transmission"] <- "transmission"
```

#### Garantie mécanique

```{r}
data$garantie_mecanique_mois <- sapply(data$Garantie.mécanique, function(x) str_remove(x, " mois")[1], USE.NAMES = F)
```

#### V1

```{r}
# Only NA : do we want to get it out?
data %>% distinct(V1)
```

#### Contrôle technique

```{r}
colnames(data)[colnames(data)=="Contrôle.technique"] <- "controle_technique"

# Créer des dummies ?
data %>% distinct(controle_technique)
```

#### Couleur intérieur

```{r}
colnames(data)[colnames(data)=="Couleur.intérieur"] <- "couleur_interieur"
```

#### Type de peinture carrosserie

```{r}
colnames(data)[colnames(data)=="Type.de.peinture.carrosserie"] <- "type_peinture_carrosserie"
```

#### Option Equipement Sécurité

```{r}
data$abs <- sapply(data$Option.equipement.Sécurité, function(x) str_detect(x, "ABS")*1)
data$esp <- sapply(data$Option.equipement.Sécurité, function(x) str_detect(x, "ESP")*1)
data$regulateur_vitesse <- sapply(data$Option.equipement.Sécurité, function(x) str_detect(x, "Régulateur de vitesse")*1)
data$asr <- sapply(data$Option.equipement.Sécurité, function(x) str_detect(x, "ASR")*1)
data$alarme_antivol <- sapply(data$Option.equipement.Sécurité, function(x) str_detect(x, "Alarme antivol")*1)
data %>% distinct(abs,esp, asr, alarme_antivol, regulateur_vitesse,Option.equipement.Sécurité)

# Beaucoup de NA, on va surement jeter
```

#### Option Equipement Confort Intérieur

```{r}
data$direction_assistee <- sapply(data$Option.Equipement.Confort.intérieur, function(x) str_detect(x, "Direction assistée")*1)
data$banquette_ar <- sapply(data$Option.Equipement.Confort.intérieur, function(x) str_detect(x, "Banquette AR 1/3 - 2/3")*1)
data$radio_cd <- sapply(data$Option.Equipement.Confort.intérieur, function(x) str_detect(x, "Radio/CD")*1)
data$fermeture_centralisee <- sapply(data$Option.Equipement.Confort.intérieur, function(x) str_detect(x, "Fermeture centralisée")*1)
data$vitres_electriques <- sapply(data$Option.Equipement.Confort.intérieur, function(x) str_detect(x, "Vitres électriques")*1)

data %>% distinct(Option.Equipement.Confort.intérieur, direction_assistee, banquette_ar,radio_cd, fermeture_centralisee, vitres_electriques)

# Beaucoup de NA, on va surement jeter
```

#### Option Equipement Exterieurs

```{r}

data$allumage_auto_feux <- sapply(data$Option.equipement.extérieurs, function(x) str_detect(x, "Allumage automatique des feux")*1)
data$peinture_metallisee <- sapply(data$Option.equipement.extérieurs, function(x) str_detect(x, "Peinture métallisée")*1)
data$retroviseurs_electriques <- sapply(data$Option.equipement.extérieurs, function(x) str_detect(x, "Rétroviseurs électriques")*1)
data$roues_alliage_léger <- sapply(data$Option.equipement.extérieurs, function(x) str_detect(x, "Roues alliage léger")*1)
data$fap <- sapply(data$Option.equipement.extérieurs, function(x) str_detect(x, "FAP")*1)

data %>% distinct(Option.equipement.extérieurs, allumage_auto_feux, peinture_metallisee,retroviseurs_electriques, roues_alliage_léger, fap)


```

#### Selection des colonnes utiles seulement dans un nouveau dataset new_data


```{r}
new_data <- data %>% select(-Kilométrage,-Puissance.fiscale,-Puissance.réelle,-Garantie.mécanique,-Option.equipement.Sécurité,-Option.Equipement.Confort.intérieur,-Option.equipement.extérieurs,-V1,-Nb.de.portes,-Nombre.de.places,-Consommation.mixte,-Emissions.de.CO2,-Prix,-Autres.informations,-Année,-address_particulier,-address_pro,-city_particulier,-city_pro,-postal_code_city,-codes_postaux,-all_address)
head(new_data)
View(new_data)

glimpse(new_data)

#Réglage d'un petit pb de liste dans la colonne
new_data <- 
  new_data %>% 
  unnest(postal_codes)

write_csv(new_data, path = "datasets/first_dataset_full.csv")

```



