---
title: "data_cleaning_for_noobs"
author: "group 1"
date: "11/19/2018"
output: html_document
---

```{r setup, include=FALSE}
knitr::opts_chunk$set(echo = TRUE)
```

## Data Cleaning

#### Libraries import
```{r}
library(tidyverse)
library(magrittr)
library(readr)
library(stringr)
library(lubridate)
library(purrr)

Sys.setlocale(locale="en_US.UTF-8")
```

#### Read data and primary data cleaning

Read the data:

```{r}
mapping_villes <- data.frame(read_delim("datasets/mapping_villes.csv", delim = ";"))

all_files <- c("datasets/arnaud_scrapping.csv", 
               "datasets/scrapped_listings_1_1_500.csv",
               "datasets/scrapped_listings_1_501_750.csv",
               "datasets/scrapped_listings_1_751_1000.csv",
               "datasets/scrapped_listings_1_1000_1500.csv",
               "datasets/scrapped_listings_1_1501_2000.csv",
               "datasets/scrapped_listings_1_2001_2400.csv",
               "datasets/scrapped_listings_1_2401_3000.csv",
               "datasets/scrapped_listings_1_3001_4000.csv",
               "datasets/scrapped_listings_1_4001_4500.csv",
               "datasets/scrapped_listings_1_4501_5500.csv",
               "datasets/scrapped_listings_1_6501_7500.csv",
               "datasets/scrapped_listings_1_7501_8500.csv",
               "datasets/scrapped_listings_2_1_250.csv",
               "datasets/scrapped_listings_2_251_500.csv",
               "datasets/scrapped_listings_2_501_750.csv",
               "datasets/scrapped_listings_2_751_1000.csv",
               "datasets/scrapped_listings_3_1_250.csv",
               "datasets/scrapped_listings_3_251_500.csv",
               "datasets/scrapped_listings_3_501_750.csv",
               "datasets/scrapped_listings_3_751_1000.csv")

# Read all

all_df <- map(all_files, ~read_csv(.x))

# For one dataset, we have a different ordering of the columns ¯\_(ツ)_/¯

names(all_df[[1]]) <- c("X1","url","is_listing_deleted", "brand", "modele","address_particulier","address_pro","name_pro","Année","Autres informations","Carrosserie","Emissions de CO2", "Energie","Kilométrage", "Nb de portes", "Nombre de places", "Prix", "Puissance fiscale", "Puissance réelle", "Transmission", "V1", "Garantie mécanique", "Consommation mixte", "Contrôle technique", "Couleur intérieur", "Type de peinture carrosserie",  "Etat du véhicule", "Option equipement Sécurité", "Option/Equipement Confort intérieur", "Option/equipement extérieurs", "Marque")

# Row bind into data

data <- map_df(all_df, ~bind_rows(.x))
```

Remove the deleted listings, and the useless column that is X1, and V1:

```{r}
data <- data %>% 
  filter(is_listing_deleted == 0 
         | is.na(Prix)
         | is.na(Carrosserie)) %>% 
  dplyr::select(-X1, -is_listing_deleted, -V1)

data <- data.frame(data)
```

#### Get Postal Code Function

For now, we will focus on retrieving the postal code from the address and the city from mapping_villes.csv (source : http://www.nosdonnees.fr/wiki/index.php/Fichier:EUCircos_Regions_departements_circonscriptions_communes_gps.csv.gz)

We'll use a regular expression to find the postal code : "(([0-8][0-9])|(9[0-5])|(2[ab]))[0-9]{3}"


```{r}
get_postal_code <- function(address) {
  # Get all the strings that match a possible postal code
  poss_postal_codes <- str_match_all(address, "(([0-8][0-9])|(9[0-5])|(2[ab]))[0-9]{3}")[[1]][,1]
  l <- length(poss_postal_codes)
  # If there isn't any, return NA
  if (l == 0) {
    NA
  }
  # If there is just one, good, we keep that one
  else if (l == 1) {
     poss_postal_codes[1]
  } 
  # If there are many, we test them again, considering that scenario : we have both a postal box (BP) and a postal code. We want the one that is most likely to be a postal code (should usually end with a 0), and keep that one.
  # Note: we don't use that for everything because some postal codes end don't end with 0, ex in Paris : 75001.
  else {
    better_postal_code <- str_match(poss_postal_codes, "(([0-8][0-9])|(9[0-5])|(2[ab]))[0-9]{2}[0]")[,1]
    better_postal_code[!is.na(better_postal_code)]
    }
}
```

#### Get City Function

```{r}
#1. Pour les particuliers : 
  
get_city_particulier <- function(address){
  
  spl <- str_split(str_trim(address)," ")
  b <- str_locate(address, str_c("(",str_match(spl,"(([0-8][0-9])|(9[0-5])|(2[ab]))[0-9]{3}")[[1]],")"))[1]
  a <- str_locate(address, str_match(spl,"-"))[2]
  
  city <- str_sub(address, a + 2, b - 3) # Pour l'instant on a récupéré ce qu'il y a entre le premier tiret et le code postal
  
  if (is.na(city)) {
    return(NA)
    } 
  else {
    city <- str_remove_all(city, "[0-9]+")
    city <- str_trim(city, side = "both")
    if (is.na(str_match(city,"- ")))
      {
      return(city)
      } else {
        city <- str_sub(city, str_locate(city,"- ")[2] + 1)
        return(city)
    } # Là on règle le problème des prénoms composés dans la colonne addresse 
    } # Là on règle le problème de type "Paris 14" qui devient "Paris"
}

#2. Pour les pros :

get_city_pro <- function(address, pc){
  if (!is.character(pc)) {
    return(NA)
  } else {
  spl <- str_trim(address)
  pcmatch <- str_match(spl, pc)
  if (is_empty(pcmatch)) {
    return(NA)
  } else {
  b <- str_locate(address, pcmatch[[1]])[2]
  city <- str_trim(str_remove_all(str_sub(address, b+2), "[0-9]+"))
  return(city)
  }
  }
}
```

#### Remove Accents Function

```{r}
#Fonction pour retirer les accents
unaccent <- function(text) {
  text <- gsub("['`^~\"]", " ", text)
  text <- iconv(text, to="ASCII//TRANSLIT//IGNORE")
  text <- gsub("['`^~\"]", "", text)
  return(text)
}
```

#### Create Postal_Code_City Function

```{r}
create_postal_code_city <- function(pc, city) {
  as.character(
    unaccent(
      gsub(
        "saint", 
        "st", 
        tolower(
          str_remove_all(
                    str_c(pc,city),
                          "[- ]+"
                    )
          )
        )
      )
  )
}
```

#### Get Age Function

```{r}
french_months <- c(
                   "janvier", 
                   "février", 
                   "mars", 
                   "avril",
                   "mai",
                   "juin",
                   "juillet",
                   "août",
                   "septembre",
                   "octobre",
                   "novembre",
                   "décembre"
                   )

clean_month_year <- function(my) {
  my = str_remove(my, "\nAssurance auto : Comparez")
  my_split <- str_split(my, " ")[[1]]
  if (all(is.na(my_split))) {
    NA
  }
  else if (length(my_split) == 1) {
    #ymd(str_c(y_split_test, "-01-01"))
    ymd(str_c(my_split, "-01-01"))
  }
  else if (length(my_split) == 2) {
    ymd(
      str_c(
        my_split[2],
        "-",
        str_pad(
          string = as.character(
            which(
              french_months %in% str_to_lower(my_split)[1]
              )
            ), width = 2, pad = "0"),
        "-01"
        )
      )
  }
  else { NA }
}

ymd("1970-10-23")
```


#### Mapping Villes Cleaning

```{r}
names(mapping_villes) <- c("eu_circo","code_region", "nom_region", "chef_lieu_region", "numero_departement","nom_departement","prefecture","numero_circonsription","nom_commune","codes_postaux","code_insee","latitude", "longitude","eloignement")

relevant_mapping_villes <- mapping_villes %>% 
  dplyr::select(code_region, nom_region, numero_departement, nom_departement, nom_commune, codes_postaux, latitude, longitude) %>% 
  mutate(codes_postaux_commune = map2_chr(codes_postaux, nom_commune, create_postal_code_city))
```

#### Final Columns Cleaning

```{r}
# PB WARNINGS? SUPPRESS WARNINGS NE MARCHE PAS. POTENTIELLEMENT ON PEUT SE PASSER DE MAP SI ON ENLEVE LES FOR?

data_test <- 
data %>% 
  # Modele cleaning - some modeles have had a problem with the scraping, they have "euro" in it
  filter(is.na(str_match(data$modele,"euro"))) %>% 
  mutate(
         brand = str_remove(brand, " occasion")[1],
         name_pro = str_trim(name_pro),
         all_address = coalesce(address_particulier, address_pro),
         postal_codes = map(all_address, get_postal_code),
         city_particulier = map(address_particulier, get_city_particulier),
         city_pro = map2(address_pro, postal_codes, ~get_city_pro(.x, .y)),
         all_city = coalesce(city_particulier, city_pro),
         postal_code_city = map2(postal_codes, all_city, create_postal_code_city) ,
         is_pro = map(name_pro, function(x) 1 - is.na(x)),
         date = map(Année, clean_month_year)
         ) %>% 
  mutate_if(is.list, as.character) %>% 
  mutate(date = as.Date(date, origin = "1970-01-01")) %>% 
  left_join(relevant_mapping_villes,  by= c("postal_code_city" = "codes_postaux_commune")) %>% 
  distinct()

View(data_test)
glimpse(data_test)

```

#### Année


/!\ Ne fonctionne pas !!!! Fonctionne sur des dates individuelles mais pas sur toute la colonne, je n'ai pas réussi à gérer le bugs
--> Bug corrigé je pense !

```{r}
# C'est ça qui ne marche pas : normalement je l'assignerais à une colonne de data mais là marche pas...
#test <- sapply(data$Année, clean_month_year, USE.NAMES = T)
#data$date <- 
sapply(data$Année, clean_month_year, USE.NAMES = F)
#class(test[1])
data$date <- as.Date(data$date, origin = "1970-01-01")
#data %>% distinct(date)

# Message for Gaelle (from Ines): je crois que j'ai trouvé la solution! Enfin si c'est bien ça le format que tu voulais avoir :) 

```

#### Autres informations

```{r}
data$pneus_hiver <- sapply(data$Autres.informations, function(x) str_detect(x, "Pneus hiver")*1)
data$barres_de_toit <- sapply(data$Autres.informations, function(x) str_detect(x, "Barres de toit")*1)
data$premiere_main <- sapply(data$Autres.informations, function(x) str_detect(x, "Première main")*1)
data$non_fumeur <- sapply(data$Autres.informations, function(x) str_detect(x, "Véhicule non fumeur")*1)
data$stationne_dans_garage <- sapply(data$Autres.informations, function(x) str_detect(x, "Stationne dans un garage")*1)
data$sous_garantie_constructeur <- sapply(data$Autres.informations, function(x) str_detect(x, "Sous garantie constructeur")*1)
data$attelage <- sapply(data$Autres.informations, function(x) str_detect(x, "Attelage")*1)
data$sous_garantie_autre_que_constructeur <- sapply(data$Autres.informations, function(x) str_detect(x, "(autre que constructeur)")*1)

data %>% distinct(Autres.informations, pneus_hiver, barres_de_toit,premiere_main,non_fumeur,stationne_dans_garage,sous_garantie_constructeur,attelage,sous_garantie_autre_que_constructeur)

names(data)
```


#### Carrosserie

```{r}

colnames(data)[colnames(data)=="Carrosserie"] <- "carrosserie"
```

It seems quite clean already, nothing to add.

#### Consommation mixte

```{r}
# Let's just remove the "litre / 100 km" part that is at the end of each line.

data$cons_mixte_l_by_100km <- sapply(data$Consommation.mixte, function(x) str_remove(x, "\nlitres / 100 km")[1], USE.NAMES = F)

# OK, it works

```

#### Emissions de CO2

```{r}
# Let's just remove the "litre / 100 km" part that is at the end of each line.

data$emissions_co2_g_by_km <- sapply(data$Emissions.de.CO2, function(x) str_remove(x, "\ng/km")[1], USE.NAMES = F)
# data %>% distinct(emissions_co2_g_by_km)

# OK, it works
```

#### Energie

```{r}
# Just creating an identical energie column with the right name 
colnames(data)[colnames(data)=="Energie"] <- "energie"
```

#### Etat du véhicule

```{r}
colnames(data)[colnames(data)=="Etat.du.véhicule"] <- "etat_vehicule"
```

#### Kilométrage

```{r}
data$kilometrage_km <- sapply(data$Kilométrage, function(x) str_remove(str_remove(x, "\nkm")," ")[1], USE.NAMES = F)
```

#### Nombre de portes

```{r}
# Faire 2 colonnes : une pour le nombre de portes une pour le hayon 
data %>% distinct(Nb.de.portes)
data$nb_portes <- sapply(data$Nb.de.portes, function(x) str_remove(str_remove(x, " avec hayon"),c(" portes"))[1], USE.NAMES = F)
data %>% distinct(nb_portes)

data$hayon <- sapply(data$Nb.de.portes, function(x) str_detect(x, "hayon")*1)
```

#### Nombre de places

TODO : clean! pas assez bien

```{r}
data$nb_places <- sapply(data$Nombre.de.places, function(x) str_remove(x, "\nplaces")[1], USE.NAMES = F)
```

#### Prix

```{r}
data$prix_euros <- sapply(data$Prix, function(x) str_remove(str_remove(x, " €"), " ")[1], USE.NAMES = F)
```

#### Puissance fiscale

```{r}
data$puissance_fiscale_cv <- sapply(data$Puissance.fiscale, function(x) str_remove(x, "\nCV")[1], USE.NAMES = F)
```

#### Puissance réelle

```{r}
data$puissance_reelle_ch <- sapply(data$Puissance.réelle, function(x) str_remove(x, "\nCh")[1], USE.NAMES = F)
```

#### Transmission

```{r}
colnames(data)[colnames(data)=="Transmission"] <- "transmission"
```

#### Garantie mécanique

```{r}
data$garantie_mecanique_mois <- sapply(data$Garantie.mécanique, function(x) str_remove(x, " mois")[1], USE.NAMES = F)
```

#### V1

```{r}
# Only NA : do we want to get it out?
data %>% distinct(V1)
```

#### Contrôle technique

```{r}
colnames(data)[colnames(data)=="Contrôle.technique"] <- "controle_technique"

# Créer des dummies ?
data %>% distinct(controle_technique)
```

#### Couleur intérieur

```{r}
colnames(data)[colnames(data)=="Couleur.intérieur"] <- "couleur_interieur"
```

#### Type de peinture carrosserie

```{r}
colnames(data)[colnames(data)=="Type.de.peinture.carrosserie"] <- "type_peinture_carrosserie"
```

#### Marque

```{r}
colnames(data)[colnames(data)=="Marque"] <- "marque"
```



#### Option Equipement Sécurité

```{r}
data$abs <- sapply(data$Option.equipement.Sécurité, function(x) str_detect(x, "ABS")*1)
data$esp <- sapply(data$Option.equipement.Sécurité, function(x) str_detect(x, "ESP")*1)
data$regulateur_vitesse <- sapply(data$Option.equipement.Sécurité, function(x) str_detect(x, "Régulateur de vitesse")*1)
data$asr <- sapply(data$Option.equipement.Sécurité, function(x) str_detect(x, "ASR")*1)
data$alarme_antivol <- sapply(data$Option.equipement.Sécurité, function(x) str_detect(x, "Alarme antivol")*1)
data %>% distinct(abs,esp, asr, alarme_antivol, regulateur_vitesse,Option.equipement.Sécurité)

# Beaucoup de NA, on va surement jeter
```

#### Option Equipement Confort Intérieur

```{r}
data$direction_assistee <- sapply(data$Option.Equipement.Confort.intérieur, function(x) str_detect(x, "Direction assistée")*1)
data$banquette_ar <- sapply(data$Option.Equipement.Confort.intérieur, function(x) str_detect(x, "Banquette AR 1/3 - 2/3")*1)
data$radio_cd <- sapply(data$Option.Equipement.Confort.intérieur, function(x) str_detect(x, "Radio/CD")*1)
data$fermeture_centralisee <- sapply(data$Option.Equipement.Confort.intérieur, function(x) str_detect(x, "Fermeture centralisée")*1)
data$vitres_electriques <- sapply(data$Option.Equipement.Confort.intérieur, function(x) str_detect(x, "Vitres électriques")*1)

data %>% distinct(Option.Equipement.Confort.intérieur, direction_assistee, banquette_ar,radio_cd, fermeture_centralisee, vitres_electriques)

# Beaucoup de NA, on va surement jeter
```

#### Option Equipement Exterieurs

```{r}

data$allumage_auto_feux <- sapply(data$Option.equipement.extérieurs, function(x) str_detect(x, "Allumage automatique des feux")*1)
data$peinture_metallisee <- sapply(data$Option.equipement.extérieurs, function(x) str_detect(x, "Peinture métallisée")*1)
data$retroviseurs_electriques <- sapply(data$Option.equipement.extérieurs, function(x) str_detect(x, "Rétroviseurs électriques")*1)
data$roues_alliage_léger <- sapply(data$Option.equipement.extérieurs, function(x) str_detect(x, "Roues alliage léger")*1)
data$fap <- sapply(data$Option.equipement.extérieurs, function(x) str_detect(x, "FAP")*1)

data %>% distinct(Option.equipement.extérieurs, allumage_auto_feux, peinture_metallisee,retroviseurs_electriques, roues_alliage_léger, fap)


```

#### Selection des colonnes utiles seulement dans un nouveau dataset new_data


```{r}
new_data <- data %>% dplyr::select(-Kilométrage,-Puissance.fiscale,-Puissance.réelle,-Garantie.mécanique,-Option.equipement.Sécurité,-Option.Equipement.Confort.intérieur,-Option.equipement.extérieurs,-V1,-Nb.de.portes,-Nombre.de.places,-Consommation.mixte,-Emissions.de.CO2,-Prix,-Autres.informations,-Année,-address_particulier,-address_pro,-city_particulier,-city_pro,-postal_code_city,-codes_postaux,-all_address)
head(new_data)
View(new_data)

glimpse(new_data)

#Réglage d'un petit pb de liste dans la colonne
new_data <- 
  new_data %>% 
  unnest(postal_codes)

write_csv(new_data, path = "datasets/first_dataset_full.csv")

dim(new_data)
```



